臺灣桃園地方法院刑事判決
110年度審易字第1328號
公  訴  人  臺灣桃園地方檢察署檢察官
被      告  林靖堯




上列被告因竊盜案件，經檢察官提起公訴（110年度偵字第21473
號），被告於本院準備程序進行中，就被訴事實為有罪之陳述，
經本院告知簡式審判程序意旨，並聽取當事人之意見後，裁定依
簡式審判程序審理，判決如下：
    主  文
林靖堯犯竊盜罪，處有期徒刑柒月。
未扣案之犯罪所得電焊機壹組、電焊線貳條均沒收，如全部或一
部不能沒收或不宜執行沒收時，追徵其價額。
    事實及理由
一、犯罪事實：
　　林靖堯於民國110年3月12日上午11時5分許，行經曾任職由
    李世旭所經營址設於桃園市○○區○○路0000號，其內無人居住
    之商店前，發現店門未鎖，且店內無人，認有機可乘，竟意
    圖為自己不法之所有，基於竊盜之犯意，開啟店門進入店內
    ，徒手竊取李世旭所有置於屋內之電焊機1組、電焊線2條，
    得手後，迅即離去。嗣李世旭發現遭竊，旋報警處理，經警
    調閱監視器錄影畫面，進而循線查悉上情。
二、證據名稱：
　㈠被告林靖堯分別於警詢、本院準備程序及審理中之自白。
　㈡證人即被害人李世旭於警詢中之陳述。
　㈢監視器錄影畫面翻拍照片、臺灣桃園地方檢察署檢察官110 
    年8月19日勘驗筆錄。
  ㈣監視器錄影光碟。
三、論罪科刑：
　㈠核被告所為，係犯刑法第320條第1項之竊盜罪。
　㈡被告不構成累犯：
　⒈按刑法第47條所規定累犯之加重，以受徒刑之執行完畢，或
    一部之執行而赦免後，五年以內故意再犯有期徒刑以上之罪
    者，為其要件。良以累犯之人，既曾犯罪受罰，當知改悔向
    上，竟又重蹈前愆，足見其刑罰感應力薄弱，基於特別預防
    之法理，非加重其刑不足使其覺悟，並兼顧社會防衛之效果
    。職是，應依累犯規定加重其刑者，主要在於行為人是否曾
    受徒刑之執行完畢後，猶無法達到刑罰矯正之目的為要。而
    數罪併罰之案件，雖應依刑法第50條、第51條規定就數罪所
    宣告之刑定其應執行之刑，然此僅屬就數罪之刑，如何定其
    應執行者之問題，本於數宣告刑，應有數刑罰權，此項執行
    方法之規定，並不能推翻被告所犯係數罪之本質，若其中一
    罪之刑已執行完畢，自不因嗣後定其執行刑而影響先前一罪
    已執行完畢之事實，謂無累犯規定之適用。換言之，倘數罪
    併罰之案件，依刑法第50條、第51條規定就數罪所宣告之刑
    定其應執行之刑前，尚未執行完畢案件之罪，則需待該所定
    應執行之刑執行完畢，始能認為該數罪併罰案件之刑已執行
    完畢。
　⒉查被告①前於101年間因竊盜案件，經本院以102年度審易字第
    372 號判決判處有期徒刑4月確定（徒刑執行期間為103年1
    月21日至103年5月20日）；②於102年間因竊盜、詐欺等案件
    ，經本院以102年度桃簡字第715號判決分別判處有期徒刑3
    月、3月，並定應執行刑為有期徒刑5月，上訴後，經本院以
    103年度簡上字第141號判決，將竊盜罪部分撤銷原判決改論
    以侵占罪，並判處有期徒刑6月，詐欺罪部分則駁回上訴，
    並撤銷原應執行刑，改定應執行刑為有期徒刑7月確定；③於
    102年間因竊盜案件，經本院以103年度審易字第588號判決
    判處有期徒刑10月確定；④於102年間因侵占案件，經本院以
    103年度審易字第1016號判決判處有期徒刑9月確定；⑤於102
    年間因持有毒品案件，經本院以103年度審簡字第199號判決
    判處有期徒刑4月，上訴後，經本院以103年度簡上字第286
    號判決，撤銷原判決，改判處有期徒刑3月確定；⑥於102年
    間因違反槍砲彈藥刀械管制條例案件，經本院以103年度訴
    字第358 號判決判處有期徒刑3年2月，併科罰金新臺幣3萬
    元確定；⑦於102年間因侵占、竊盜等案件，經本院以103年
    度審易字第797號判決分別判處有期徒刑10月、8月、10月、
    6 月，並就不得易科之罪定應執行刑為有期徒刑2年2月確定
    ；⑧於103 年間因侵占案件，經臺灣新北地方法院以103年度
    審易字第3135號判決判處有期徒刑6月確定，上開①至④及⑥⑦
    案有期徒刑部分，於103年10月13日經本院以103年度聲字第
    3987號裁定，定應執行刑為有期徒刑8年確定（下稱「應執
    行刑A 」，徒刑執行期間為103年1月21日至111年1月20日）
    後，前揭①至⑦案有期徒刑部分，於104年2月9日復經本院以1
    04年度聲字第148號裁定，定應執行刑為有期徒刑8年2月確
    定（下稱「應執行刑B 」，徒刑執行期間為103年1月21日至
    111年3月20日），「應執行刑B 」與⑧案（徒刑執行期間為1
    11年3月21日至111年9月20日）入監接續執行後，於109年4
    月9日假釋，另於假釋後接續執行⑥案之罰金易服勞役30日，
    並於109年5月8日罰金易服勞役執行完畢，假釋期滿日期為1
    11年9月2日，有臺灣高等法院被告前案紀錄表在卷可按。
　⒊審以①案有期徒刑4月，於103年5月20日執行完畢後，本院於1
    03年10月13日方將①至④案與⑥⑦案之罪刑定「應執行刑A 」，
    依前開說明，①案於103年5月20日執行完畢，而本案被告竊
    盜時間為110年3月12日，被告於①案徒刑執行完畢後超過5年
    方再犯本案，揆諸前開規定，自不符合累犯之要件。
　⒋又「應執行刑A 」徒刑執行期間為103年1月21日至111年1月2
    0日，然本院在「應執行刑A 」執行完畢前，於104年2月9日
    復將①至⑦案之罪刑定「應執行刑B 」，徒刑執行期間為103
    年1月21日至111年3月20日，依前開說明，須待「應執行刑B
    」之刑期執行完畢，②至⑦案始能認為執行完畢，被告於「應
    執行刑B」及⑧案之假釋期間內再犯本案，自不成立累犯，公
    訴意旨就此部分，容有誤會，附此敘明。
　㈢爰審酌被告正值青壯，不思以正當方式獲取財物，竟圖不勞
    而獲，恣意為本件竊盜犯行，顯然欠缺對他人財產權之尊重
    ，惟念被告犯後尚能坦承犯行，非無悔意，然有多次犯罪前
    科，素行不佳，兼衡以被告之犯罪動機、情節及所生危害暨
    其生活及經濟狀況、素行、年紀及智識程度等一切情狀，量
    處如主文所示之刑，以示懲儆。
四、沒收：
　　查被告竊得之電焊機1組、電焊線2條，均屬被告之犯罪所得
    ，且並未實際合法發還予被害人，應均依刑法第38條之1 第
    1項前段規定諭知沒收，並於全部或一部不能沒收或不宜執
    行沒收時，依同條第3項之規定追徵其價額。
五、應依刑事訴訟法第273條之1第1項、第299條第1項前段、第3
    10條之2、第454條第1項，刑法第320條第1項、第38條之1第
    1項前段、第3項，刑法施行法第1條之1第1項，判決如主文
    。
六、如不服本判決應於收受判決後20日內向本院提出上訴書狀，
    並應敘述具體理由。其未敘述上訴理由者，應於上訴期間屆
    滿後20日內向本院補提理由書（均須按他造當事人之人數附
    繕本）「切勿逕送上級法院」。
本案由檢察官吳建蕙提起公訴，經檢察官李孟亭到庭執行職務。
中　　華　　民　　國　　111 　年　　3 　　月　　18　　日
                  刑事審查庭  法　官　李雅雯
以上正本證明與原本無異。
如不服本判決應於收受判決後20日內向本院提出上訴書狀，並應
敘述具體理由。其未敘述上訴理由者，應於上訴期間屆滿後20日
內向本院補提理由書（均須按他造當事人之人數附繕本）「切勿
逕送上級法院」。
　　　　　　　　　　　　　　　書記官　陳佩伶  
中　　華　　民　　國　　111 　年　　3 　　月　　21　　日
附錄本案論罪科刑法條： 
中華民國刑法第320條
意圖為自己或第三人不法之所有，而竊取他人之動產者，為竊盜
罪，處5年以下有期徒刑、拘役或50萬元以下罰金。
意圖為自己或第三人不法之利益，而竊佔他人之不動產者，依前
項之規定處斷。
前二項之未遂犯罰之。